---
title: "Untitled"
output: html_document
---

```{r setup, include=FALSE}
knitr::opts_chunk$set(echo = TRUE)
```

# Script que primero calcula las curvas de densidad poblacional de cada cepa y acto seguido, selecciona los últimos 50 minutos simulados y calcula la pendiente de la recta de regresión asociada a esos puntos de la curva. En base al valor de estas pendientes, imponiendo un valor límite (cutoff) clasifica cada consorcio en estable o inestable (si hay alguna cepa cuya pendiente sea superior al cutoff, el consorcio entero se clasifica como inestable). El output que genera es un archivo .csv (ESTABILIDAD_EXPERIMENTOS.csv) en el que se indica que si los consorcios son estables o no.

# Este script (archivo .Rmd) debe estar en la misma carpeta que los archivos .csv (output de gro)


```{r}

setwd("C:/output_GRO_pendiente")

archivos = list.files("c:/output_GRO_pendiente/")


#generación de un data-frame formado por dos columnas: 1º archivo - 2º ¿Archivo estable? Si /No
stability=data.frame(rep(0,(length(archivos)-1)),rep(0,(length(archivos)-1)))
colnames(stability)=c("file","stable?")



for (num_f in 1:(length(archivos)-1)){
  #length(archivos)-1 --> el ultimo archivo es el Rmd
  
  name_file =gsub(".csv","", archivos[num_f])
  
  #Bucle con el que se calculan las curvas de densidad poblacional
  df=read.csv(archivos[num_f])
  for (i in 1:length(df$time)){
    total=sum(df[i,2:6])
    df[i,2:6]= ((df[i,2:6]/total)*100)
  } 
  
  #Selección de los último 50 minutos de simulación
  df_long=length(df$time)
  df_last50= (length(df$time)-49)
  
  time50 = df$time[df_last50:df_long]
  strain1_50 = df$molecule_Strain1[df_last50:df_long]
  strain2_50 = df$molecule_Strain2[df_last50:df_long]
  strain3_50 = df$molecule_Strain3[df_last50:df_long]
  strain4_50 = df$molecule_Strain4[df_last50:df_long]
  strain5_50 = df$molecule_Strain5[df_last50:df_long]
  
  #Cálculo de la pediente de la recta de regresión de los últimos 50 minutos simulados
  # Se almacena la pendiente de cada cepa en el vector m.  
  m1 = lm(strain1_50 ~ time50)$coeff[[2]]
  m2 = lm(strain2_50 ~ time50)$coeff[[2]]
  m3 = lm(strain3_50 ~ time50)$coeff[[2]]
  m4 = lm(strain4_50 ~ time50)$coeff[[2]]
  m5 = lm(strain5_50 ~ time50)$coeff[[2]]
  
  m=c(m1,m2,m3,m4,m5)
  ctes=rep(0,5)
  
  #Definición del cutoff 
  cutoff=0.025 
  
  
  #Clasificación de los consorcios en estables o no según el cutoff 
  
  
  # 1º Se compara los valores de las pendientes del vector m con el cutoff y en el vector ctes se guarda: 
  # si (el valor absoluto de la pendiente es menor que el cutoff) o no (el valor abosoluto de la pendiente es   # mayor que el cutoff)
  
  for (num_strain in 1:5){
    if(abs(m[num_strain])<=cutoff){ctes[num_strain]="si"}
    else{ctes[num_strain]="no"}
  }
  
  
  # 2º Se recorre el vector ctes y si hay algún no, el consorcio se clasifica como inestable.
  stb="si"
  for(num in 1:5){
    if(ctes[num]=="no"){
      stb="no"
      break}
  }
  
  stability[num_f, ]=c(name_file,stb)
    
}

# Los Clasificación final se escribe en un archivo con formato .csv
write.csv(stability, file = "ESTABILIDAD_EXPERIMENTOS.csv", row.names = FALSE)

```